# 招商引资中免费试用期土地和房产的会计处理

提问人：搬 砖 的小 强 时间：2022-03-17 21:55:16
陈版主好，实物中遇到一个问题需要向您请见，非常感谢
背景：公司与政府签订项目投资协议，协议中针对项目的总投资金额、设计产能有明确的约定，项目分两期建设；
政府的义务： 1 、在项目建设开始前，无偿提供满足公司使用的土地和厂房；
2 、在项目第一期投产达产后，聘请第三方评估机构，按照评估总价值由公司一次性回购；
公司的义务：保证项目投产达产后三年的纳税额不低于协议约定
同时：协议约定若在协议约定的投产达产时限后，固定资产投资、预期效益和收税没有达到协议约定的70%，政府有权终止协议、无偿收回土地使用权等，损失由乙方承担。
公司于 2020 年开始项目建设，目前来看第一年是没有达到合同约定的产能要求和纳税义务
问题： 1 、 2020 年、 2021 年作为免费试用期应该如何进行账务处理，是否确认政府补助，
2 、经与客户了解，虽然第一年没有达产，公司已经在与政府协商办理产权证明，那这样的话是否可以获取律师的意见，在未评估之前参考市场价值将土地和房产确认为无形资产和固定资产；
3 、评估之后按照评估价值调整无形资产和固定资产的入账价值
谢谢陈版主

回答人：chenyiwei
建议了解：主帖这种安排下的政府补助体现在何处？因为是要按照届时的评估值回购的，仅仅体现为缓解建设期资金压力的融资安排？